臺灣高雄地方法院刑事判決　　　　　　　94年度訴字第2746號
公　訴　人　臺灣高雄地方法院檢察署檢察官
被　　　告　甲○○
上列被告因違反廢棄物清理法案件，經檢察官提起公訴（94年度
偵字第12011 號），本院判決如下：
    主  文
甲○○未依廢棄物清除許可文件內容清除廢棄物，處有期徒刑壹
年貳月，緩刑肆年。
    事  實
一、緣吳佳穎獨資經營之位於高雄縣鳳山市鎮○街64巷9 號1 樓
    之久固建材行，領有高雄縣政府核發之府環廢乙清字第0930
    133049號廢棄物清除許可證，核准清除一般廢棄物及一般事
    業廢棄物，但應合於廢棄物清理法規定，接受委託清除廢棄
    物至委託者指定之合法廢棄物處理場（廠）處理，而領有乙
    級廢棄物清除技術員合格證書之甲○○，則受僱於久固建材
    行從事廢棄物清除工作。又吳佳穎於民國93年6 月間另以久
    固建材行名義，以合法回填土方之事由，與高雄縣鳥松鄉○
    ○段456 、458 號土地之共有人范振賢簽約使用該土地。詎
    甲○○未依前開廢棄物清除許可文件所規定內容清除廢棄物
    ，擅自於94年5 月24日下午3 時許，駕駛登記於甲○○所經
    營之允順建材有限公司名下之車號218-SF號自用大貨車，將
    水泥工匠施工所產生之土石、方塊磚及其他雜物等廢棄物，
    載運至上述高雄縣鳥松鄉○○段456 、458 號土地傾倒回填
    ，旋為警當場查獲。
二、案經高雄縣政府警察局湖內分局報告臺灣高雄地方法院檢察
    署檢察官偵查起訴。
    理  由
一、按被告以外之人於審判外之陳述，雖不符刑事訴訟法第159
    條之1 至第159 條之4 規定，而經當事人於審判程序同意作
    為證據，法院審酌該言詞陳述或書面陳述作成時之情況，認
    為適當者，亦得為證據；當事人、代理人或辯護人於法院調
    查證據時，知有該法第159 條第1 項不得為證據之情形，而
    未於言詞辯論終結前聲明異議者，視為有前項之同意，該法
    第159 條之5 業已明揭其旨。本件證人吳佳穎、范振賢於檢
    查事務官前之陳述及卷附行政院環保署環境督察總隊南區環
    境督察大隊環境稽查工作紀錄、高雄縣政府環境保護局執行
    違反廢棄物清理法案件處分書、廢棄物清除許可證、乙級廢
    棄物清除技術員合格證書以及車號218 -SF號自用大貨車之
    行車執照、汽車新領牌照登記書、汽（機）車各項異動登記
    書等，均係被告以外之人於審判外所為之言詞或書面陳述，
    檢察官、被告均無異議作為證據，且本院審酌其作成之情況
    ，未見有何不適當之情形，得以作為證據，合先敘明。
二、本件被告甲○○對於其受僱於久固建材行而於前揭時間將土
    石、方塊磚等廢棄物傾倒回填於未經許可之高雄縣鳥松鄉○
    ○段456 、458 號土地等事實供承不諱，此外復有現場相片
    、行政院環保署環境督察總隊南區環境督察大隊環境稽查工
    作紀錄、94年8 月2 日高縣環四字第0940801309號高雄縣政
    府環境保護局執行違反廢棄物清理法案件處分書、高雄縣政
    府核發予久固建材行之廢棄物清除許可證、被告之乙級廢棄
    物清除技術員合格證書以及車號218-SF號自用大貨車之行車
    執照、汽車新領牌照登記書、汽（機）車各項異動登記書附
    卷可參，至前開證人吳佳穎以久固建材行名義與范振賢簽約
    使用土地之事實，亦經證人吳佳穎、范振賢於檢查事務官前
    陳述歷歷。被告所受僱之久固建材行雖領有廢棄物清除許可
    文件，被告亦具有乙級廢棄物清除技術員資格，然被告仍應
    依規定將廢棄物清運至合法之廢棄物處理場（廠）處理，而
    不能擅自將廢棄物傾倒回填於其他土地上。本件事證明確，
    被告犯行洵堪認定。
三、核被告所為，係犯廢棄物清理法第46條第1 項第4 款之未依
    廢棄物清除許可文件內容清除廢棄物罪。公訴意旨認被告係
    犯廢棄物清理法第46條第1 項第4 款之未經許可從事廢棄物
    清除、處理罪，尚有誤會，應予更正。茲審酌被告未依規定
    清除廢棄物，固有非是，然其素無前科紀錄，素行良好，此
    有臺灣高等法院被告前案紀錄表附卷可按，且其於犯後尚能
    供承犯行、態度尚佳，以及犯罪之手段、所生危害等一切情
    狀，量處如主文所示之刑，以資懲儆。又被告前未曾受有期
    徒刑以上刑之宣告，此次因一時疏忽致罹刑典，經此刑之宣
    告後，當知所警惕而無再犯之虞，本院認以暫不執行其刑為
    適當，爰予以宣告緩刑，以啟自新。至公訴意旨另以被告於
    93年6 月某日及93年10月6 日，連續將廢棄物裝載於車號21
    8-SF號自用大貨車載運至上述高雄縣鳥松鄉○○段456 、45
    8 號土地傾倒，而另涉有廢棄物清理法第46條第1 項第4 款
    罪嫌等情，訊據被告堅決否認此部分犯行，辯稱：該2 次與
    伊無關，並非伊所傾倒，且事發當時該車號218-SF號自用大
    貨車尚未完成領牌過戶登記，在偵查中是檢察官誤會伊之陳
    述等語。經查，車號218-SF號之自用大貨車係於94年4 月20
    日始核發牌照之事實，有行車執照、汽車新領牌照登記書、
    汽（機）車各項異動登記書在卷可憑，是被告自無從於93年
    6 月及10月駕駛該車前去傾倒廢棄物；又依卷附93年8 月7
    日高縣環四字第0930801697號高雄縣政府環境保護局執行違
    反廢棄物清理法案件處分書所載內容，93年6 月8 日違規遭
    查獲而受處分者為久固建材行，違規事由則為未具再利用機
    構資格而從事營建廢棄物分類再利用作業，該處分書既未顯
    現被告之姓名，久固建材行又非被告所經營，尚無從認此事
    與被告有何干係；另依卷附93年11月10日高縣環六字第0931
    001589號高雄縣政府環境保護局執行違反廢棄物清理法案件
    處分書所載內容，93年10月6 日違規遭查獲而受處分者為張
    凱楠，違規事由為駕車載運營建剩餘土石方而未隨車持有載
    明剩餘土石方產生源及處理地點之證明文件，亦難認與被告
    有何關連，足見被告所辯尚非無稽。此外復查無其他積極證
    據足認被告有此部分犯行，原應為無罪之判決，然公訴意旨
    認此部分與前開論罪科刑部分有裁判上一罪之連續犯關係，
    爰不另為無罪之諭知，併此敘明。
據上論斷，應依刑事訴訟法第299 條第1 項前段，廢棄物清理法
第46條第1 項第4 款，刑法第11條前段、第74條第1 款，判決如
主文。
本案經檢察官黃碧玉到庭執行職務。
中　　華　　民　　國　　94　　年　　12　　月　　8 　　日
            鳳山刑事第二庭審判長法  官  邱明弘
                                法　官  李嘉益
                                法  官  譚德周
以上正本證明與原本無異。
如不服本判決，應於收受送達後10日內向本院提出上訴書狀。
中　　華　　民　　國　　94　　年　　12　　月　　8 　　日
　　　　　　　　　　　 　       書記官  廖美玲
附錄法條：廢棄物清理法第46條第1 項第4 款
廢棄物清理法第46條
有下列情形之一者，處 1 年以上 5 年以下有期徒刑，得併科新
臺幣 3 百萬元以下罰金：
一  任意棄置有害事業廢棄物。
二  事業負責人或相關人員未依本法規定之方式貯存、清除、處
理或再利用廢棄物，致污染環境。
三  未經主管機關許可，提供土地回填、堆置廢棄物。
四未依第41條第1 項規定領有廢棄物清除、處理許可文件，從事
廢棄物貯存、清除、處理，或未依廢棄物清除、處理許可文件內
容貯存、清除、處理廢棄物。
五執行機關之人員委託未取得許可文件之業者，清除、處理一般
廢棄物者；或明知受託人非法清除、處理而仍委託。
六公民營廢棄物處理機構負責人或相關人員、或執行機關之人員
未處理廢棄物，開具虛偽證明。無許可文件，以經營廢棄物清除
、處理為常業者，處3 年以上10年以下有期徒刑，得併科新臺幣
9 百萬元以下罰金。
